# 安全生产费确认递延所得税资产问题

提问人：等待也是一种幸 时间：2019-04-01 00:27:06
老师您好：
安全生产费计提和使用购买资产都不确认递延所得税资产，那购买了固定资产以后计提折旧环节是否就得确认递延所得资产了呢？很疑惑

回答人：chenyiwei
根据《企业会计准则解释第 3 号》第三条规定，使用安全生产费购建固定资产时，应同时借记专项储备，贷记累计折旧，该固定资产在后续使用期间不再计提折旧。而国家税务总局公告 2011 年第 26 号要求在后续使用期间分期扣除折旧。由此导致该固定资产的账面价值小于计税基础，形成应纳税暂时性差异。但对于该项暂时性差异是否需确认递延所得税负债的问题，由于该分录的特殊性，一直没有形成一致意见。在目前情况下，应该是两种意见均可以接受，但不确认递延所得税负债的做法似乎更多见。